ACORDAO-COMPLETO-2356794

ACÓRDÃO DE RELAÇÃO

ACÓRDÃO DE RELAÇÃO 4389/2019 ATA 22/2019 - SEGUNDA CÂMARA

Acórdão 4389/2019-TCU-Segunda Câmara
	Os Ministros do Tribunal de Contas da União ACORDAM, por unanimidade, com fundamento nos arts. 1º, inciso V, e 39, inciso I, da Lei 8.443/1992, c/c os arts. 1º, inciso VIII, 143, inciso II, 259, inciso I, e 260, § 5º, do Regimento Interno/TCU e no art. 7º, inciso II, da Resolução/TCU 206/2007, em considerar prejudicada a apreciação do mérito dos atos de admissão de pessoal a seguir relacionados, por perda de objeto, tendo em vista o exaurimento dos seus efeitos financeiros antes do respectivo processamento por esta Corte, em razão do desligamento do cargo a que se refere o ato, de acordo com os pareceres emitidos nos autos:
1. Processo TC-Processo 011.074/2019-1 (ATOS DE ADMISSÃO) 
	1.1. Interessados: Andres Del Rio (XXX.363.947-XX) ; Andressa Somogy de Oliveira (XXX.008.548-XX) ; Andrezza Lima Cordeiros dos Santos (XXX.851.527-XX) ; Angela Malaquias da Silva (XXX.548.717-XX) ; Angela Santana Mariano Guimaraes (XXX.717.407-XX) ; Angelica da Silva Cordeiro (XXX.534.167-XX) ; Angelina Accetta Rojas (XXX.295.717-XX) ; Angelo Maurilio Fosse Junior (XXX.773.147-XX) ; Angelo Michele Di Candia (XXX.234.037-XX) ; Anna Cecilia Faro Bonan (XXX.581.067-XX) ; Antonio Rudio Cerqueira do Nascimento (XXX.379.467-XX) ; Armanda de Oliveira Pache de Faria (XXX.535.707-XX) ; Barbara Gomes Lima (XXX.228.227-XX) ; Beatriz Adura Martins (XXX.266.428-XX) ; Beatriz Araujo Muniz (XXX.252.007-XX) ; Beatriz Pereira Alfradique da Cunha (XXX.705.387-XX) ; Beatriz Vasconcello de Souza (XXX.174.007-XX) ; Bianca Kurtz Fontoura (XXX.710.417-XX) ; Bianca Macedo (XXX.544.187-XX) ; Bianca Telles Lisboa (XXX.648.207-XX) .
	1.2. Órgão/Entidade: Universidade Federal Fluminense – UFF.
	1.3. Relator: Ministro-Substituto Marcos Bemquerer Costa.
	1.4. Representante do Ministério Público: Procurador Marinus Eduardo De Vries Marsico.
	1.5. Unidade Técnica: Secretaria de Fiscalização de Pessoal (Sefip) .
	1.6. Representação legal: não há.
	1.7. Determinações/Recomendações/Orientações: não há.

Segunda Câmara

Universidade Federal Fluminense - UFF.

Andres Del Rio (XXX.363.947-XX); Andressa Somogy de Oliveira (XXX.008.548-XX); Andrezza Lima Cordeiros dos Santos (XXX.851.527-XX); Angela Malaquias da Silva (XXX.548.717-XX); Angela Santana Mariano Guimaraes (XXX.717.407-XX); Angelica da Silva Cordeiro (XXX.534.167-XX); Angelina Accetta Rojas (XXX.295.717-XX); Angelo Maurilio Fosse Junior (XXX.773.147-XX); Angelo Michele Di Candia (XXX.234.037-XX); Anna Cecilia Faro Bonan (XXX.581.067-XX); Antonio Rudio Cerqueira do Nascimento (XXX.379.467-XX); Armanda de Oliveira Pache de Faria (XXX.535.707-XX); Barbara Gomes Lima (XXX.228.227-XX); Beatriz Adura Martins (XXX.266.428-XX); Beatriz Araujo Muniz (XXX.252.007-XX); Beatriz Pereira Alfradique da Cunha (XXX.705.387-XX); Beatriz Vasconcello de Souza (XXX.174.007-XX); Bianca Kurtz Fontoura (XXX.710.417-XX); Bianca Macedo (XXX.544.187-XX); Bianca Telles Lisboa (XXX.648.207-XX).

MARCOS BEMQUERER

não há.

ATOS DE ADMISSÃO (ADS)

Secretaria de Fiscalização de Pessoal (Sefip).